【裁判字號】    90,上易,138
【裁判日期】    900227
【裁判案由】    詐欺
【裁判全文】
臺灣高等法院臺南分院刑事判決        九十年度上易字第一三八號  Ａ
      上  訴  人
      即  被  告  乙  ○  ○
右上訴人因詐欺案件，不服臺灣臺南地方法院八十九年度易字第二六六九號中華民國
八十九年十一月二十二日第一審判決（起訴案號：臺灣臺南地方法院檢察署八十九年
度偵緝字第六一六號），提起上訴，本院判決如左：
      主      文
上訴駁回。
      事      實
一、乙○○明知其經濟狀況不佳，已無償債能力，且未承作臺南縣仁德鄉慈濟醫院做
    地下室工程，竟基於意圖為自己不法所有之概括犯意，自民國八十七年十一月間
    起至同年十二月間止，佯以渠在臺南縣仁德鄉慈濟醫院做地下室工程急需資金為
    由，先後向甲○○詐借新臺幣（下同）三百十五萬元，並交付由其所簽發之本票
    五紙、由其妻李秀雲任發票人、付款人為彰化商業銀行北臺南分行、支票號碼為
    ＮＡ0000000號、發票日為八十七年十二月三十一日、面額二十五萬元之
    支票一紙及簽立願以怪手二臺（編號分別為六ＤＣ四八—一四○三二一號及六Ｄ
    Ｓ七○—Ｃ七○一一四號）及堆土機一臺（編號為六Ｄ九五Ｌ—一五三四二九號
    ）為擔保品，同意如其未在八十八年十二月十日如期清償，甲○○有權利買賣怪
    手及堆土機之讓渡書一份以取信於甲○○，致甲○○不疑有他，信以為真而如數
    交付借款。詎事後屆期提示前開票據請求付款均遭拒，而堆土機又遭債權人施金
    發及怪手亦遭其他不明債權人分別取走，乙○○復避不見面，甲○○始知受騙。
二、案經甲○○訴由臺灣臺南地方法院檢察署檢察官偵查起訴。
      理      由
一、訊據被告乙○○對上開事實，已於本院審理時，坦白承認，惟以伊曾付利息，並
    非蓄意詐騙等語置辯。惟查上開事實，業據被害人甲○○於歷次偵審中指訴明確
    ，且被告於支票不獲兌現後，將推土機交予施金發抵債，未交予被害人等情，亦
    經證人施金發於偵訊時證屬實，並有上開本票五紙、支票一紙及讓渡書一份在卷
    足稽。
二、被告並未承作臺南縣仁德鄉慈濟醫院地下室工程，竟佯以承作該工程急需資金為
    由，向被害人詐借現款，且簽發上開讓渡書時，其中一臺怪手的價金並未全數付
    清，所有權即仍屬債權人所有，卻隱瞞此情而書立前開內容之讓渡書與告訴人，
    致使告訴人陷於錯誤，誤認自己債權將獲保全而如數給付借款，而其妻李秀雲在
    彰化商業銀行之前開支票帳戶自八十七年十二月間起即已因存款不足面臨跳票等
    情，業據被告自承在卷，被告竟以可能面臨跳票之支票向告訴人借貸，再於支票
    不獲兌現後，將推土機交予施金發抵債，益徵被告於借款之初，具有不法所有之
    詐欺意圖，是以被告蓄意詐欺之犯行，甚為明確，犯行洵堪認定。
三、查被告意圖為自己不法之所有，以詐術使人將本人之物交付，核其所為係犯刑法
    第三百三十九條第一項之罪。其先後多次犯行，時間緊接，犯罪基本構成要件相
    同，顯均係基於概括之犯意反覆為之，應依連續犯之規定論以一罪並加重其刑。
    原審審理結果，認被告罪證明確，適用刑法第三百三十九條第一項、第五十六條
    ，罰金罰鍰提高標準條例第一條前段，並審酌被告犯罪之動機、目的、手段、所
    造成危害、偵查中經通緝後到案、犯後態度及迄今未與告訴人和解等一切情狀，
    量處有期徒刑壹年陸月，本院經核原判決認事用法俱無不合，量刑亦稱妥適，被
    告上訴意旨，以曾付被害人利息而否認犯罪，空言指摘原判決不當，並無可取，
    為無理由，應予駁回。
據上論結，應依刑事訴訟法第三百六十八條，判決如主文。
本案經檢察官吳忠賢到庭執行職務。
中    華    民    國      九十      年      二      月      二十七      日
                                  臺灣高等法院臺南分院刑事第六庭
                                      審判長法官  楊    明    章
                                            法官  徐    宏    志
                                            法官  戴    勝    利
右正本證明與原本無異。
不得上訴。
                                      法院書記官  吳    銘    添
中    華    民    國      九十      年      三      月        五        日
附錄：本判決論罪科刑法條：
刑法第三百三十九條第一項：意圖為自己或第三人不法之所有，以詐術使人將本人或
                          第三人之物交付者，處五年以下有期徒刑、拘役或科或
                          併科一千元以下罰金。


司法院資訊處製作；財團法人民間司法改革基金會備份。
